







# CAMILLE HÉBERT

# Développeuse front-end

Passionnée par la création d'interfaces utilisateurs intuitives et accessibles, je souhaite mettre à profit les compétences acquises durant mon alternance ainsi que l'expérience issue de ma précédente carrière d'enseignante au sein d'une équipe collaborative, créative et tournée vers les nouvelles technologies.

# EXPÉRIENCES PROFESSIONNELLES

oct. 2023 – aujourd'hui

# Développeuse web Vue.JS - NETATMO

en alternance, dans le cadre de ma formation au titre RNCP de Concepteur Développeur d'Applications.

#### Enrichissement de la librairie de composants UI :

- Création de composants et stories avec Nuxtjs et Storybook selon principes du design atomique
- Utilisation de librairies UI comme GSAP et Swiper.JS

### Contribution à la refonte du site vitrine de la marque :

- Intégration des composants issus de la librairie avec des données provenant d'une API graphQL
- Gestion de la base de données via Directus (ajouts, modification de collections).
- Amelioration des SEO

#### Implémentation de la plateforme de consentements :

- · Configuration de la pop up de cookies Axeptio et intégration via Google Tag Manager,
- · Gestion de projet : création et suivi de tickets pour l'intégration sur les différents sous-domaines de l'entreprise avec Jira
- Documentation et monitoring des KPIs avec Confluence

#### 2017 - 2023

#### Professeure certifiée d'éducation musicale et chant choral

COLLÈGE LE CHANTEMERLE, CORBEIL-ESSONNES

- · Conception et mise en oeuvre de séquences de cours d'après les programmes officiels
- Encadrement et suivi de groupes de 30 adolescents
- · Gestion de projets : création de l'option chorale, organisation du spectacle de fin d'année et de sorties scolaires

#### 2013 - 2016

# Chargée de dépôt - MCDONALD'S, VIGNEUX-SUR-SEINE

- Accueil et service de la clientèle
- · Préparation des commandes en cuisine, avec un focus sur la qualité et la rapidité d'exécution
- Gestion des dépôts d'argent recueillis par le restaurant

#### **FORMATIONS**

# TP Concepteur Développeur d'Application - RNCP niveau VI (bac+3) ADA TECH SCHOOL

**Projet de fin d'études :** Boukin, site de gestion de prêts de livres entre amis. Dans ce projet, j'ai principalement travaillé sur la gestion des amitiés entre utilisateurs (conception, front et back).

- Création de la maquette avec Figma
  - Interface utilisateur en Nuxt
  - API REST en Django Rest Framework avec opérations CRUD
  - Méthodologie TDD
  - · Utilisation de la GitlabCl pour l'automatisation des tests et le dépoloiement continu
  - Conteneurisation de l'application avec Docker pour faciliter le déploiement et l'intégration continue.

2018

2016

Master MEEF (enseignement), spécialité musique ESPE DE BRETAGNE / UNIVERSITÉ RENNES 2

Licence de Musique et Musicologie UNIVERSITÉ D'ÉVRY-VAL-D'ESSONNE

# COMPÉTENCES & POINTS FORTS

Responsabilité · Soucis du détail · Curiosité · Esprit d'équipe · Persévérance

Français: Anglais:

# Développement Front-End :

- HTML
- CSS
- JavaScript
- TypeScript
- Vue.js, Nuxt
- Tailwind

# Gestion et manipulation des données :

- PostgreSQL
- Directus (CMS)
- APIREST

### API GraphQL

#### Collaboration, gestion de projet :

- Git
- Gitlab/Github
- Docker
- Jira
- Confluence
- Figma

# CENTRES D'INTÉRÊT

piano, ukulélé, chant choral

## Jeux de société Smash up!, Love letter,

les Aventuriers du rail,...

Escape games